# 非经

提问人：cpab 时间：2018-06-30 23:04:38
BT项目确认的利息收入，是否为非经。 公司是一家工程公司，最近2-3年的工程项目中有 3 个BT项目，BT项目产生的利息收入占公司总收入的比例很低。以后是否会有BT项目不确定，此看客户的需求。对于BT项目的确认的利息收入，请教此作为经营性损益可以吗？我理解：非经常性损益中计入当期损益的对非金融企业收取的资金占用费，此为企业将资金拆借给其他单位而收取的利息收入，不属于企业的经营业务。 对于BT项目，由于是企业垫资建工程，属于企业生产经营的一种模式，不属于《公开发行证券的公司信息披露解释性公告第 1 号——非经常性损益（ 2008 ）》中，与正常经营业务相关，但由于其性质特殊和偶发性，影响报表使用人对公司经营业绩和盈利能力做出正常判断的各项交易和事项产生的损益的事项。我的理解对吗？谢谢！

回答人：chenyiwei
你的理解基本合理。

提问人：cpab 时间：2018-07-01 10:39:31
1 、是否可以延伸理解，为客户垫资建设的，如垫资建房子，大型设备，向客户收取的资金占用费，均属于经营性损益。因为这属于公司经营模式的一种。我觉得可以，理解的对吗？谢谢！ 2 、对于BT项
目，对于收取的资金占用费，计算方法不论是按 22 号准则，计算内含报酬率，计算出的利息收入，还是由于合同没有约定清楚，不能按内含报酬率计算利息收入，而采用 14 号准则，按资金占用及占用时间，合同约定的利率（或银行同期贷款）计算的利息收入，我觉得都应在营业收入的其他收入中列报，理由这是企业的营业模式，在财务费用-利息收入列报没有在营业收入的其他收入中列示合理。这二种计算方法及结果没有本质的区别，如按 22 号准则计算IRR的，则在财务费用的利息收入中列报，按 14 号准则，按资金占用金额及占用时间和利率计算的在其他收入中列报，觉得同一事项，不应列报的结果不同。我的理解对吗？谢谢！

回答人：chenyiwei
你的理解基本合理。但即使按 22 号准则计算的利息收入，也不应计入“财务费用——利息收入”而是其他业务收入。